臺灣桃園地方法院民事裁定　　　　　　　 110年度亡字第12號
聲　請　人　臺灣桃園地方法院檢察署

上列聲請人聲請宣告失蹤人黎洪炎死亡事件，本院裁定如下：
    主  文
一、准對黎洪炎（男，民國00年0 月00日生，身分證統一編號：
    Z000000000號，失蹤前最後住所：桃園市○鎮區○○路000
    巷00弄0 號）為宣告死亡之公示催告。
二、該失蹤人應於本公示催告最後揭示於法院公告處、資訊網路
    及其他適當處所之翌日起柒個月內，向本院陳報現尚生存，
    如不陳報，本院將宣告其為死亡。
三、無論何人，凡知該失蹤人之生死者，均應於上開期間內，將
    其所知之事實，陳報本院。
    理  由
一、聲請意旨略以：失蹤人黎洪炎（下稱失蹤人）係民國00年0
    月00日生，其雖設籍桃園市○鎮區○○路000 巷00弄0 號，
    然經桃園市平鎮區戶政事務所於108 年11月25日派員查訪其
    女黎月娥，黎月娥表示失蹤人在上開住處走失已逾十年以上
    ，迄今仍未尋獲，至今生死不明已逾7 年，爰基於利害關係
    人之地位，依法聲請准對黎洪炎為死亡宣告等語。
二、按失蹤人失蹤滿7 年後，法院得因利害關係人或檢察官之聲
    請，為死亡之宣告；失蹤人為80歲以上者，得於失蹤滿3 年
    後，為死亡之宣告，民法第8 條第1 項、第2 項定有明文。
    又法院准許宣告死亡之聲請者，應公示催告；前項公示催告
    ，準用第130 條第3 項至第5 項之規定；公示催告應揭示於
    法院公告處、資訊網路及其他適當處所；法院認為必要時，
    並得命登載於公報或新聞紙，或用其他方法公告之；前開陳
    報期間，自揭示之日起，應有6 個月以上，但失蹤人滿百歲
    者，其陳報期間，得定為自揭示之日起二個月以上，家事事
    件法第156 條第1 項、第3 項亦有明定。
三、經查，聲請人主張之上開事實，業據提出與其所述相符之平
    鎮戶政親屬及鄰里長或鄰居訪查紀錄表、桃園市政府警察局
    平鎮分局北勢派出所失蹤人口系統資料報表、在監在押紀錄
    表、內政部移民署線上應用服務系統入出國（境）資訊查詢
    服務、入出境資訊連結作業、全民健保資料查詢列印資料為
    證，經本院查閱無訛，且本院傳訊相對人之女黎月娥亦證稱
    ：相對人在91年5 、6 月間走失後，即未再回家，音訊全無
    ，是堪認聲請人之上開主張為真實。從而，失蹤人於91年5
    、6 月失蹤時，為80歲，失蹤迄今既已逾3 年，且生死不明
    ，是以聲請人聲請對為死亡宣告前之公示催告，於法有據，
    應予准許。
四、爰裁定如主文。
中    華    民    國   110    年    9     月    23    日
                  家事法庭  法  官  林曉芳
 
以上正本係就原本作成。
如不服本裁定應於送達後10日內向本院提出抗告狀，並應繳納抗
告費新台幣1000元。
中    華    民    國   110    年    9     月    27    日
                            書記官  甘治平